【裁判字號】    97,交抗,627
【裁判日期】    970528
【裁判案由】    違反道路交通管理處罰條例
【裁判全文】
臺灣高等法院交通事件裁定             97年度交抗字第627號
抗  告  人
即受處分人  甲○○
上列抗告人因違反道路交通管理處罰條例案件，不服臺灣新竹地
方法院97年度交聲字第252號，中華民國97年5月8日所為裁定（
原處分案號：竹監自字第裁50-E00000000-0、50-E00000000-0號
），提起抗告，本院裁定如下：
    主  文
抗告駁回。
    理  由
一、原裁定意旨略以：抗告人即受處分人甲○○於民國96年7 月
    1 日3時25分許，在新竹市○○路○段香北橋河堤道路，駕駛
    其本人所有車牌號碼9A-2522 號自用小客車，有「二車以上
    車在道路上競駛並與警車追逐競駛，逆向行駛（危險駕駛）
    」之違規，經舉發機關新竹市警察局第三分局朝山派出所警
    員邱昌隆當場攔停掣單舉發（違規單號：竹市警交字第0507
    1376號）。抗告人於期限內提出申訴，經原處分機關交通部
    公路總局新竹區監理所函請舉發機關查明違規無訛，原處分
    機關遂於96年7月25日以竹監自字第裁50-E00000000-0、50-
    E0 0000000-0號裁決書，以有「二輛以上汽車共同在道路上
    以危險方式駕駛」、「駕駛人以危險方式在道路上駕駛汽車
    （處車主）」之違規情形，依道路交通管理處罰條例第43條
    第3項、第4項之規定，分別裁處駕駛人即抗告人罰鍰新臺幣
    （下同）3萬元，吊銷駕駛執照，3年內禁考，施以道安講習
    ，以及車輛所有人即抗告人吊扣汽車牌照3 個月等情，業經
    證人即舉發警員邱昌隆於原審陳述在卷，並有危險駕車動態
    行進圖乙張、舉發照片20張存卷可參，是原處分機關依法裁
    處，核無違誤。本件異議為無理由，應予駁回等語。
二、抗告意旨略以：伊當時確實與朋友外出，只有2 輛車，並無
    百輛車一同競飆和追逐之情，且當時道路很小，無法競駛云
    云。
三、按二輛以上之汽車共同違反汽車駕駛人，駕駛汽車在道路上
    蛇行，或以其他危險方式駕車者，處汽車駕駛人3萬元以上9
    萬元以下罰鍰，並當場禁止其駕駛、吊銷其駕駛執照，及應
    接受道路交通安全講習。汽車駕駛人有上開行為者，並吊扣
    該汽車牌照3個月，道路交通管理處罰條例第43條第1項第1
    款、第3、4、5 項分別定有明文。另汽車駕駛人，依第43條
    之規定吊銷駕駛執照者，3 年內不得考領駕駛執照，同條例
    第67條第2項亦定有明文。
四、抗告人於上開時、地，駕駛其本人所有車牌號碼9A-2522 號
    白色自用小客車，與其他車輛追逐而有二輛以上汽車共同在
    道路上以危險方式駕駛之違規事實，業經邱昌隆於原審證述
    無訛，並當庭提出危險駕車動態行進圖乙張、舉發照片20張
    等為證，且抗告人所駕駛之上開自小客車車身確為白色，亦
    有汽車車籍查詢資料、舉發照片在卷可參。以邱昌隆係受有
    專業訓練且依法執行勤務之公務員，與抗告人素不相識，斷
    無甘冒偽證之重罪而誣陷抗告人之理，是其所證堪以採認。
    抗告人雖以前詞置辯，惟依卷附採證照片，違規追逐地點為
    西濱公路、浸水北街、河堤道路，該等道路為雙向二線道、
    雙向一線道，均非狹小巷道，且違規時間為凌晨3 時許，衡
    情追逐地點往來行駛車輛應非擁擠，則抗告人以危險方式駕
    駛，尚非不可能。又依採證照片除抗告人車輛外，尚有DX-5
    060、L5-2547、EU-6026、9N-1580號車輛，顯然違規當時抗
    告人並非祇與另輛車一同出遊。是抗告人上開所辯，要無足
    取。是抗告人確有上開違規情事，均堪認定。
五、綜上所述，抗告人身為汽車駕駛人及車主，於前揭時、地，
    駕駛車牌號碼9A-2522 號自用小客車，有二輛以上汽車共同
    在道路上以危險方式駕駛之違規行為，洵堪認定。從而，原
    處分機關依道路交通管理處罰條例第43條第3、4、5 項及同
    條例第67條第2項（原處分漏載）裁處抗告人3萬元罰鍰，並
    吊銷駕駛執照，3 年內禁考，施以道安講習，另吊（車主）
    扣汽車牌照3 個月，均核無違誤。原審本於相同事證，認抗
    告人之異議，為無理由，予以駁回，經核並無不合。抗告人
    仍執前詞抗告，指摘原審裁定不當，為無理由，應予駁回。
六、據上論斷，應依道路交通案件處理辦法第26條，刑事訴訟法
    第412條，裁定如主文。
中    華    民    國    97    年    5     月    28    日
                  刑事第二庭審判長法  官  呂丹玉
                                  法  官  林恆吉
                                  法  官  李麗玲
以上正本證明與原本無異。
不得再抗告。
                                  書記官  廖婷璇
中    華    民    國    97    年    5     月    30    日


司法院資訊處製作；財團法人民間司法改革基金會備份。
